【裁判字號】    90,易,1298
【裁判日期】    900531
【裁判案由】    違反就業服務法
【裁判全文】
臺灣臺中地方法院刑事判決                          九十年度易字第一二九八號
    公  訴  人  臺灣臺中地方法院檢察署檢察官
    被      告  乙○○○士工業有限公司
    兼  代表人  甲○○
右列被告等因違反就業服務法案件，經檢察官聲請以簡易判決處刑（九十年度偵字第
一五八七號、九十年度偵字第五六六○號），經本院臺中簡易庭認本件不宜以簡易判
決處刑，簽移本院刑事普通庭審理，本院判決如左：
    主  文
甲○○法人之代表人，因執行業務，違反雇主不得聘僱未經許可之外國人規定，其聘
僱人數為壹人，處拘役貳拾日，如易科罰金，以參佰元折算壹日。
乙○○○士工業有限公司部分免訴。
    事  實
一、甲○○係彰化縣彰化市○○里○○路一七八之九號乙○○○士工業有限公司（下
    稱海力士公司）之代表人，明知不得聘僱未經主管機關許可之外國人，竟自民國
    八十七年十一月一日起至八十八年十月底止，以每日工作時間自八時起至十六時
    三十分止之條件，及月薪約新台幣（下同）一萬五千八百四十元之代價，聘僱未
    經主管機關許可之伊朗籍男子ＰＩＲＩＮ  ＺＡＤＥＨ  ＫＨＯＤＡＤＡＤ，在
    海力士公司位於彰化縣彰化市○○路○段三五三之四號之工廠內，擔任機械操作
    員之工作。嗣於八十九年十二月十九日上午十二時許，在台中市○○路與福星路
    口，經警查獲已逾居留期限之ＰＩＲＩＮ  ＺＡＤＥＨ  ＫＨＯＤＡＤＡＤ後，
    於同日由該名外國人帶同警方至海力士公司上揭工廠查證，始獲悉上情。
二、案經臺中市警察局第四分局報告及臺灣臺中地方法院檢察署檢察官自動檢舉偵查
    起訴。
    理  由
甲、被告甲○○有罪部分：
  一、右揭犯罪事實，業據被告甲○○於警訊、偵查及本院審理中供承不諱，核與證
      人即受其聘僱之伊朗籍人ＰＩＲＩＮ  ＺＡＤＥＨ  ＫＨＯＤＡＤＡＤ於警訊
      中證之述情節相符，復有臺灣省彰化縣政府營利事業登記證一紙、外僑入出境
      紀錄端末查詢報表一紙、照片二幀及薪資袋十二只在卷足憑，是被告之自白與
      事實相符。本件事證明確，被告犯行洵堪認定。
  二、按外國人未經雇主申請許可，不得在中華民國境內工作，且雇主不得聘僱未經
主管機關許可之外國人，就業服務法第四十二條及第五十三條第一款前段定有
      明文。被告甲○○係海力士公司之代表人，因執行業務違反雇主不得聘僱未經
      許可之外國人之規定，核其所為，係違反就業服務法第五十三條第一款前段之
      規定，其聘僱人數為一人，應依同法第五十八條第一項前段規定論科。爰審酌
      被告之品行素行並無前科、犯罪動機、目的、手段、犯罪情節、聘僱期間達一
      年，對國家整體經濟秩序、國民就業機會之影響非鉅及犯後坦承犯行之態度等
      一切情狀，量處如主文所示之刑，並依新修正之刑法第四十一條第一項前段規
      定諭知易科罰金之折算標準（按刑法第四十一條原規定最重本刑為三年以下有
      期徒刑以下之刑之罪，而受六個月以下有期徒刑或拘役之宣告者，得易科罰金
      。惟該條文業經立法院三讀通過修正為最重本刑為五年以下有期徒刑以下之刑
      之罪，而受六個月以下有期徒或拘役之宣告者，得易科罰金，並經總統於九十
      年一月十日以日華總一義字第九○○○○○三八○○號公布，自九十年一月十
      二日起生效，本件被告所犯係最重本刑為三年以下有期徒刑之罪，依修正前之
      刑法第四十一條本即得易科罰金，惟刑法第四十一條既經修正，被告犯罪行為
      亦在修正前，本件仍應援引修正後之刑法第四十一條第一項前段，併予敘明）
      ，以資懲儆。
乙、海力士公司免訴部分：
  一、公訴意旨略以：被告海力士公司之代表人甲○○，因執行業務，違反雇主不得
      聘僱未經許可之外國人之規定，違反就業服務法第五十三條第一款前段之規定
      ，應依同法第五十八條第一項前段之罪論處，而屬法人之海力士公司，則應以
      以同法第五十八條第二項之規定處罰。
  二、按時效已完成者，應為免訴之判決，刑事訴訟法第三百零二條第二款定有明文
      。公訴人認被告海力士公司之代表人即被告甲○○，因執行業務，違反就業服
      務法第五十三條第一款之規定，其聘僱人數為一人，係犯同條例第五十八條第
      一項前段之罪，除處罰被告海力士公司代表人即被告甲○○外，對於被告海力
      士公司，亦應依同法第五十八條第二項之規定處罰。而依就業服務法第五十八
      條第二項之處罰規定，最高法定刑為罰金，其追訴權時效，依刑法第八十條第
      一項第五款規定，追訴權期間因一年內不行使而消滅。公訴人既認被告海力士
      公司於八十七年十一月一日起至八十八年十月底止，因其代表人聘僱未經許可
      之外國人，而犯有前揭違反就業服務法之罪，惟本案至警察查獲該外國人而獲
      悉被告等犯行之八十九年十二月十九日止，已罹於一年之追訴權時效，故本件
      追訴權時效已完成，自應為免訴判決之諭知。
據上論斷，應依刑事訴訟法第二百九十九條第一項前段、第三百零二條第二款、就業
服務法第五十八條第一項前段、刑法第十一條前段、第二條第一項但書、修正後第四
十一條第一項前段、罰金罰鍰提高標準條例第二條，判決如主文。
本案經檢察官李雅俐到庭執行職務
中      華      民      國      九十      年      五      月  三十一    日
                                  臺灣臺中地方法院刑事第一庭
                                      法  官  簡賢坤
右正本證明與原本無異。
如不服本判決，應於判決送達後十日內向本院提出上訴狀，上訴於臺灣高等法院臺中
分院( 須附繕本 )。
                                      書記官
中      華      民      國      九十      年      五      月  三十一    日
附錄本案論罪科刑法條全文：
就業服務法第五十八條第一項前段：
違反第五十三條第一款、第二款或第三款規定，其聘僱或留用人數為一人者，處六月
以下有期徒刑、拘役或科或併科新台幣九萬元以下罰金。


司法院資訊處製作；財團法人民間司法改革基金會備份。
